# 二级市场股票收益保证协议如何进行会计核算

提问人：旅徒 时间：2019-06-12 23:49:34
请教陈版：A 公司从二级市场购买大量 B 公司股票（主板上市），作为交易性金融资产核算。购买后股票价格一直下跌，为防止 A 公司抛售股票导致价格进一步下跌，B 公司与 A 公司签订协议，约定 B 公司承担股票价格下跌风险，并保证 A 公司按照股票购买成本的 10%（年化利率）取得投资收益，对于股票下跌导致的损失及 A 公司应享有的最低投资收益（年化10%），B 公司以现金补偿。
请教陈版，该协议是否构成衍生工具，签订该协议后，A 公司持有的股票作为交易性金融资产的核算方式是否受影响（不考虑其他因素），以及针对该协议如何进行会计核算，多谢！

回答人：chenyiwei
首先要明确的是：承担收益保证义务的是 B 公司（被投资的上市公司）本身，还是 B 的大股东？实务中基本不可能是B 签订此类协议，而是由其大股东签订协议。
此类协议相当于 B 的大股东授予 A 一项在约定时间出售所持B 公司股票的卖出期权，行权价为【原投资成本 + 按 10%的年化收益率计算的收益】。
因此该协议构成衍生工具。该项衍生工具应独立作为一项交易性金融资产进行核算（以该项期权的公允价值进行后续计量，公允价值变动计入当期损益，如果公允价值不能可靠计量的，也可以按期末内在价值计量），对原先所持有的股票投资本身的会计处理（包括期末公允价值估值方法）不受影响。